臺灣高等法院刑事判決　　　　　　　　94年度上訴字第1718號
上　訴　人
即　被　告　甲○○
上列上訴人因搶奪等案件，不服臺灣板橋地方法院94年度訴字第
810號，中華民國94年4月29日第一審判決（起訴案號：臺灣板橋
地方法院檢察署94年度偵字第4017號），提起上訴，本院判決如
下：
    主  文
上訴駁回。
    事  實
一、甲○○前因搶奪等案件，經臺灣宜蘭地方法院以91年訴字52
    7 號判決判處有期徒刑3 年確定，自民國92年6 月27日入監
    執行，至93年9月8日因縮短刑期假釋，假釋付保護管束期間
    至94年11月16日（於本案不構成累犯）。詎甲○○不知於假
    釋付保護管束期間內檢束行止，竟又基於意圖為自己不法所
    有之搶奪及竊盜之概括犯意，先於94年2月26日19時許，在
    臺北縣土城市○○路154號附近，以自備之鑰匙，開啟丁○○所有之車號NQQ-431號重型機車電門後發動，而竊取該機
    車以供自己尋找搶奪財物對象時代步使用。同日19時30分許
    ，甲○○騎乘前開竊得之機車，於行經臺北縣中和市○○道
    時，見丙○○騎機車至巷口處減速轉彎，有機可趁，甲○○
    即基於搶奪之犯意，騎機車快速靠近丙○○後，趁其不備驟
    然伸手搶奪其置於機車踏板上之皮包（內有新臺幣（下同）
    900餘元、郵局提款卡、信用卡、身分證、機車駕照、行車
    執照、健保卡、愛買超市工作證、工作服等物），得手後迅
    速逃逸他去。又甲○○檢視上開搶奪之財物時，發現丙○○
    將其郵局提款卡密碼登記於提款卡套上，竟另萌生詐領存款
    之不法所有意圖，持上開郵局提款卡，至臺北縣土城市○○
    路111號之便利商店自動付款機，未得丙○○同意或授權，
    擅自以在該自動付款機上輸入丙○○提款密碼之不正方法，
    自自動付款機提領丙○○在郵局帳戶內之存款15,000元，所
    得之現金花用殆盡，再拿取丙○○皮包內之現金花用後，將
    其他皮包、證件及上開竊得之車號NQQ-431機車，隨意棄置
    於臺北縣中和市○○路469巷79弄30號前。
二、同年3 月1 日7 時許，甲○○又計畫搶奪，而基於承前為自
    己不法所有之竊盜及搶奪概括犯意，先在臺北市○○區○○
    街76號前，以自備之鑰匙，竊取乙○○所有之車號MDK-523
    號重型機車，得手後供己代步乘用，而騎往臺北縣方向尋找
    作案目標。同日8 時50分許，甲○○在臺北縣中和市○○路
    與安邦街口，見戊○○騎乘機車於該路口停等紅燈，即基於
    搶奪之犯意，騎機車靠近戊○○後，趁其不備伸手搶奪其置
    於機車踏板上之皮包（內有現金約6000元、金融卡、信用卡
    、行動電話、駕照及健保卡等物），得手後迅速騎乘上開機
    車逃逸。嗣戊○○不甘受損，一路呼喊搶劫並騎機車追趕，
    追至中和市○○路127巷內死巷處，甲○○見死巷煞停，而
    為追趕在後之戊○○以機車將之撞倒，附近聞訊趕來之住戶
    張雲祥及路人陳瑞鏡合力將甲○○逮捕，待警處理，並當場
    扣得甲○○所竊得之車號MDK-523號重型機車、竊取機車所
    用之鑰匙1把，以及搶得之戊○○所有皮包1只。警方復據甲○○之供述，於臺北縣中和市○○路469巷79弄30號前，查
    扣遭甲○○棄置之丁○○所有之車號NQQ-431號重型機車、
    及丙○○所有之皮包、工作證、工作服等物。
三、案經被害人戊○○訴由臺北縣政府警察局中和分局報請臺灣
    板橋地方法院檢察署檢察官偵查起訴。
    理  由
一、上揭事實，業據被告於偵查中及原審訊問時自白不諱，核與
    被害人丁○○、丙○○、乙○○、戊○○之指述，及證人張
    雲祥、陳瑞鏡之證述情節相符。且本件係被告於搶奪犯行後
    ，經被害人戊○○騎機車追趕至死巷將其撞倒在地，經路人
    張雲祥、陳瑞鏡合力逮捕之，據報前來之員警除查扣被告丟
    棄於附近之戊○○之皮包（內有現金約6000元、金融卡、信
    用卡、行動電話、駕照及健保卡等物），並當場扣得被告所
    竊得之機車、機車鑰匙；警方再依據被告供述，於臺北縣中
    和市○○路469巷79弄30號前，查扣遭被告棄置之丁○○所
    有之車號NQQ-431號重型機車及被害人丙○○所有之皮包、
    工作證、工作服等物。有警製扣押筆錄、扣押物品目錄表、
    車籍資料查報表、贓物認領保管單、扣押物品照片等在卷可
    資佐證，足認被告所為自白與事實相符。本件事證明確，被
    告犯行洵堪認定，應依法論科。
二、核被告所為，係犯刑法第320條第1項之竊盜罪、第325條第1
    項之搶奪罪、以及第339條之2第1項之詐欺罪。被告所犯2次
    竊盜罪、2次搶奪罪間，分別時間緊接、犯罪手法相同，顯
    係基於概括犯意反覆所為，應依連續犯規定各論以一罪，並
    依法加重其刑。被告所犯連續竊盜罪及連續搶奪罪間，有方
    法、手段之牽連關係，應從一重之連續搶奪罪處斷。被告所
    犯連續搶奪罪、詐欺罪間，犯意各別，行為互異，應分論併
    罰。原審認被告事證明確，依刑法第56 條、第320條第1項
    、第325條第1項、第339條之2第1項、第55條、第51條第5款
    、第38條第1項第2款，罰金罰鍰提高標準條例第1條前段，
    並審酌被告有事實欄所載之搶奪前案紀錄，現仍假釋中，有
    本院被告前案紀錄表在卷為據，雖於本案未構成累犯，惟被
    告曾因搶奪案服刑中假釋付保護管束，竟不知悔改，未遵保
    護管束誡命，又以同一手法再犯本罪，顯未記取前案科刑教
    訓，惟酌以被告係因一時失慮觸法，且於犯後除坦承94年3
    月1日之犯行，並主動向警方供承94年2月26日之犯行，帶同
    警方起出贓物，尚非無悔意，並酌以被告犯罪目的、手段、
    所生危害等一切情狀，量處被告搶奪罪有期徒刑一年四月、
    詐欺罪有期徒刑四月，及定其應執行有期徒刑一年六月。扣
    案鑰匙1把，為被告所有供竊盜犯罪所用，此據其自承在卷
    ，應併為沒收之宣告。經核認事用法，均無不當，量刑亦屬
    妥適，被告上訴未具理由，為無理由，應予駁回。
三、被告經合法傳喚，無正當之理由不到庭者，爰不待其陳述，
    逕行判決。
據上論斷，應依刑事訴訟法第368條、第371條，判決如主文。
本案經檢察官黃全祿到庭執行職務。
中　　華　　民　　國　　94　　年　　10　　月　　20　　日
　　　　　　　　　刑事第十五庭  審判長法　官  蔡  永  昌
　　　　　　　　　　　　　　　　　    法　官  蔡  國  在
　　　　　　　 　 　　　　　　　　　　法　官  張  正  亞
以上正本證明與原本無異。
搶奪罪部分如不服本判決應於收受送達後十日內向本院提出上訴
書狀，其未敘述上訴之理由者並得於提起上訴後十日內向本院補
提理由書（均須按他造當事人之人數附繕本）。
詐欺罪部分不得上訴。
                                      書記官  游  桂  
中　　華　　民　　國　　94　　年　　10　　月　　21　　日
附錄：本案論罪科刑法條全文
中華民國刑法第320條第1項
意圖為自己或第 3 人不法之所有，而竊取他人之動產者，為竊盜
罪，處五年以下有期徒刑、拘役或五百元以下罰金。
意圖為自己或第 3 人不法之利益，而竊佔他人之不動產者，依前
項之規定處斷。
前二項之未遂犯罰之。
刑法第325條第1項
意圖為自己或第 3 人不法之所有，而搶奪他人之動產者，處六月
以上五年以下有期徒刑。
刑法第339條之2第1項
意圖為自己或第3人不法之所有，以不正方法由自動付款設備取
得他人之物者，處三年以下有期徒刑、拘役或一萬元以下罰金。
以前項方法得財產上不法之利益或使第 3 人得之者，亦同。罰
罰金。
